# 请教陈版，减资汇率

提问人：zjsshine 时间：2014-05-13 19:37:53
陈版您好！
公司目前想减资，需要以货币资金支付给投资方。那么在进行账务处理的时候，所使用的汇率，是应该采用支付当天的银行汇率，还是减资批复批准时的汇率，还是收到最初投资款时的汇率？
个人理解应该采用当时接受投资的汇率，该汇率与实际本期支付时的汇率差，调整资本公积处理。 是否有相关准则规定？谢谢陈版！

回答人：chenyiwei
没有明确规定。但为了避免减资后的实收资本人民币金额和外币注册资本之间的比例出现明显偏离现行汇率的情况，建议根据（所减少的外币注册资本*外币实收资本确认时的加权平均历史汇率）作为减少人民币实收资本的金额，该金额与实际支付的减资款之间的差额调整资本公积（资本公积如不足冲减的，则依次冲减盈余公积、未分配利润）。即保持减资前后的实收资本折算的加权平均历史汇率不变。

提问人：zjsshine 时间：2014-05-14 12:25:10
恩，谢谢陈版，但是这个外币实收资本确认时的加权汇率，如果企业只有一笔现汇投入，那也就不需要加权了吧？

回答人：chenyiwei
如果历史上只收到过一笔外汇出资，那么就按照该次出资时的历史汇率即可。